【裁判字號】    97,台上,4251
【裁判日期】    970904
【裁判案由】    業務上過失致人於死
【裁判全文】
最高法院刑事判決            九十七年度台上字第四二五一號
上  訴  人  甲○○
上列上訴人因業務上過失致人於死案件，不服台灣高等法院高雄
分院中華民國九十七年七月四日第二審判決（九十七年度交上訴
字第四九號，起訴案號：台灣高雄地方法院檢察署九十六年度偵
字第八五五七號），提起上訴，本院判決如下：
    主  文
上訴駁回。
    理  由
按刑事訴訟法第三百七十七條規定，上訴於第三審法院，非以判
決違背法令為理由，不得為之。是提起第三審上訴，應以原判決
違背法令為理由，係屬法定要件。如果上訴理由書狀並未依據卷
內訴訟資料，具體指摘原判決不適用何種法則或如何適用不當，
或所指摘原判決違法情事，顯與法律規定得為第三審上訴理由之
違法情形，不相適合時，均應認其上訴為違背法律上之程式，予
以駁回。本件原判決撤銷第一審之判決，改判仍論處上訴人甲○
○犯業務上過失致人於死罪刑，已敘明其所憑之證據及認定之理
由；從形式上觀察，並無判決違背法令之情形存在。查原判決綜
合上訴人之自白、道路交通事故調查報告表(一)、(二)、現場照片及
相驗屍體證明書等卷證資料，參酌案發現場情況及肇事經過，認
上訴人駕駛砂石車撞及尚明堂所騎之腳踏車，致尚明堂傷重不治
死亡，具有過失責任等情，已詳敘其斟酌取捨而得心證之理由。
上訴意旨對於原判決所為之論斷，究竟如何違背法令，未依據卷
內訴訟資料具體指摘，僅漫稱原審未勘查現場，徒憑警方製作之
現場圖為判斷依據，調查尚有未盡云云，空泛之詞，尚不足據以
辨認原判決已具備違背法令之形式。又原審審判長於宣示辯論終
結前，最後詢問上訴人有無陳述，上訴人答稱：「無。」等語（
見原審卷第四十一頁），尤無上訴意旨所稱原審未給予其最後陳
述機會之情事。復查刑之量定，屬事實審法院職權裁量之事項，
原判決以上訴人之責任為基礎，審酌刑法第五十七條各款所列事
項等一切情狀，量處適當之刑，理由內已論敘綦詳，既未逾法定
刑度，亦無失出失入情形，不生違背法令之問題。上訴意旨以其
已與被害人家屬成立和解，並協助處理善後，因上訴人尚須維持
家計，原判決未從輕量刑，自屬違法等語，漫就原審刑罰裁量職
權之適法行使，持己見任意指摘，亦非適法之第三審上訴理由。
上訴意旨指摘之各節，均與法律規定得為第三審上訴理由之違法
情形，不相適合。其上訴為違背法律上之程式，應予駁回。
據上論結，應依刑事訴訟法第三百九十五條前段，判決如主文。
中    華    民    國  九十七  年    九    月    四    日
                      最高法院刑事第十一庭
                          審判長法官  花  滿  堂
                                法官  黃  正  興
                                法官  陳  東  誥
                                法官  林  錦  芳
                                法官  洪  昌  宏
      本件正本證明與原本無異
                                      書  記  官
中    華    民    國  九十七  年    九    月    八    日
                                                      K


司法院資訊處製作；財團法人民間司法改革基金會備份。
